【裁判字號】    95,訴,442
【裁判日期】    950516
【裁判案由】    違反毒品危害防制條例
【裁判全文】
臺灣臺南地方法院刑事判決               95年度訴字第442號
公  訴  人  臺灣臺南地方法院檢察署檢察官
被      告  甲○○
                    （另案羈押於台灣台南看守所）
上列被告因違反毒品危害防制條例案件，經檢察官提起公訴（九
十五年度毒偵字第二四０號、九十五年度毒偵緝字第二六號），
被告就犯罪事實為有罪之陳述，本院合議庭裁定行簡式審判程序
，判決如下：
    主  文
甲○○連續施用第一級毒品，累犯，處有期徒刑壹年。扣案第一
級毒品海洛因貳包（淨重零點陸捌公克）沒收銷燬；毒品外包裝
袋貳個、注射針筒貳支、勺管壹支均沒收。
    犯罪事實
一、甲○○前於民國八十六年間，因違反肅清煙毒條例案件，經
    本院判處有期徒刑三年四月確定，並於九十年八月十二日縮
    刑期滿執行完畢，猶不知警惕。復因施用毒品案件，本院以
    九十二年度毒聲字第二０七八號裁定令入戒治處所施以強制
    戒治，於九十三年十二月四日因強制戒治後付保護管束期滿
    而執行完畢，並經臺灣臺南地方法院檢察署檢察官以九十四
    年度戒毒偵字第二三號為不起訴處分確定；詎其於上開強制
    戒治執行完畢後五年內，復基於施用第一級毒品之概括犯意
    ，自九十四年一月底某日起至九十五年一月十五日止，連續
    在其臺南縣安定鄉港南村港口六五號住處及臺南縣新市鄉○
    ○街某空地等地，以針筒注射之方式而施用第一級毒品海洛
    因（以下簡稱海洛因）多次。嗣警先於九十四年五月二十八
    日凌晨五時四十分許，在臺南市○○路○段六七一號前，查
    獲其涉嫌竊盜案後，經其同意採尿；又於九十五年一月十五
    日凌晨二時十五分許，為警在臺南縣新市鄉○○街四九巷三
    二號前查獲，並在其身上扣得第一級毒品海洛因二小包（分
    別毛重零點八三公克及零點二二公克）、注射針筒二支及勺
    管一支；於上開查獲日先後經警採尿送驗後，均呈海洛因人
    體代謝物嗎啡陽性反應而查悉上情。
二、案經臺南市警察局第三分局及第四分局報請臺灣臺南地方法
    院檢察署檢察官偵查起訴。
    理  由
一、上開犯罪事實，業據被告甲○○於本院審理時自白不諱，而
    被告先後為警查獲時所採集之尿液經送檢驗結果，均呈海洛
    因人體代謝物嗎啡陽性反應，有長榮大學分別於九十四年六
    月八日及九十五年二月六日出具之確認報告足資為憑；另扣
    案之白粉經法務部調查局以化學呈色法、氣相層析質譜儀分
    析法檢驗結果，含海洛因成分，亦有法務部調查局九十五年
    三月八日鑑定通知書一份在卷可佐；此外，尚有臺南市警察
    局第四分局搜索扣押筆錄及扣押物品目錄表、送驗尿液及年
    籍對照表、臺南市警察局第三分局偵辦毒品危害防制條例案
    送驗尿液年籍對照表及查獲現場照片二張，及扣案之注射針
    筒二支及勺管一支可資佐證。足見被告上開自白與事實相符
    ，應可採信。
二、按觀察勒戒或強制戒治執行完畢釋放後，五年內再犯毒品危
    害防制條例第十條施用第一、二級毒品之罪者，檢察官應依
    法追訴，毒品危害防制條例第二十三條第二項，定有明文。
    被告前經事實欄所示之強制戒治程序，並於九十三年十二月
    四日強制戒治付保護管束期滿而執行完畢，經臺灣臺南地方
    法院檢察署檢察官以九十四年度戒毒偵字第二三號為不起訴
    處分確定等情，亦有臺灣臺南地方法院檢察署刑案資料查註
    紀錄表、臺灣高等法院被告全國前案紀錄表及不起訴處分書
    各一份附卷可稽。被告於前次強制戒治執行完畢後五年內再
    犯本件施用第一級毒品之罪，事證明確，犯行洵堪認定。
三、又按海洛因係毒品危害防制條例第二條第二項第一款所列之
    第一級毒品。被告施用前開毒品，核其所為，係犯毒品危害
    防制條例第十條第一項之施用第一級毒品罪；其因施用而持
    有第一級毒品之低度行為，為其施用之高度行為所吸收，不
    另論罪；其先後多次施用第一級毒品之犯行，時間緊接，方
    法相同，觸犯構成要件相同之罪名，顯係基於概括犯意反覆
    為之，為連續犯，應依刑法第五十六條之規定論以一罪，並
    依法加重其刑。又被告有事實欄所載之前科科刑及執行紀錄
    ，有臺灣臺南地方法院檢察署刑案資料查註紀錄表、臺灣高
    等法院被告全國前案紀錄表各一件在卷可按，其受有期徒刑
    之執行完畢，五年以內再犯有期徒刑以上之罪，為累犯，應
    依刑法第四十七條之規定，遞加重其刑。爰審酌被告經強制
    戒治之處遇措施後，猶未能深切體認毒品危害己身之鉅，及
    早謀求脫離毒害之道，反而於出所後伺機再犯，未見有何警
    惕及悔意，足徵被告依賴毒品至深，自有使其接受相當時期
    監禁處遇以敦化性情之必要，惟被告於本院審理時坦承犯行
    ，犯後態度良好，且施用毒品固戕害個人健康，然未侵害他
    人權益、犯罪手段平和及其智識程度等一切情狀，量處如主
    文所示之刑。
四、扣案之第一級毒品海洛因二包淨重零點六八公克（空包裝重
    零點四四公克），不論屬於犯人與否，應依毒品危害防制條
    例第十八條第一項前段之規定沒收銷燬之。另按毒品危害防
    制條例第十八條第一項規定，得諭知沒收並銷燬之者，以查
    獲之毒品及專供製造或施用毒品之器具為限，並不及於毒品
    之外包裝，倘該扣案毒品外包裝及注射針筒，為被告供施用
    毒品犯罪所用之物，且屬被告所有，即應依刑法第三十八條
    第一項第二款予以宣告沒收（最高法院九十四年度臺上字第
    一八四四號、九十二年度臺上字第四五八七號裁判可資參照
    ）。是上開扣案之第一級毒品海洛因外包裝袋二個，及注射
    針筒二支、杓管一支，既經被告供承係其所有並供作施用第
    一級毒品海洛因所用之物，自應另依刑法第三十八條第一項
    第二款規定，諭知沒收，附此明。
據上論斷，應依刑事訴訟法第二百九十九條第一項前段，毒品危
害防制條例第十條第一項、第十八條第一項前段，刑法第十一條
前段、第五十六條、第四十七條、第三十八條第一項第二款，判
決如主文。
本案經檢察官乙○○到庭執行職務。
中    華    民    國    95    年    5     月    16    日
                  刑事第三庭    法  官  王慧娟
以上正本證明與原本無異
如不服本判決應於送達後十日內向本院提出上訴狀
                                書記官  陳淑貞
中    華    民    國    95    年    5     月    17    日
附錄法條：
毒品危害防制條例第10條第1項
施用第一級毒品者，處 6 月以上 5 年以下有期徒刑。


司法院資訊處製作；財團法人民間司法改革基金會備份。
